【裁判字號】    89,易,464
【裁判日期】    890504
【裁判案由】    傷害
【裁判全文】
台灣新竹地方法院刑事判決                          八十九年度易字第四六四號
    公  訴  人  台灣新竹地方法院檢察署檢察官
    被      告  乙○○
右列被告因傷害案件，經檢察官提起公訴（八十九年度偵字第一二四五號），本院判
決如左：
    主  文
乙○○傷害人之身體，處拘役貳拾日，如易科罰金以佰元折算壹日。
    事  實
一、緣因甲○○於民國八十八年十一月二十五日十二時許，前往乙○○工作之新竹縣
    竹東鎮○○街四六號二樓處索討乙○○所欠其妻之債務，雙方因而發生口角，乙
    ○○竟基於傷害人身體之故意，持花盆、摺椅毆打甲○○，因而致甲○○受有左
    手背、手腕背側多處紅腫疼痛及左手腕尺側瘀傷之傷害。
二、案經被害人甲○○訴由新竹縣警察局竹東分局報告台灣新竹地方法院檢察署檢察
    官偵查起訴。
    理  由
一、訊據被告乙○○故不否認有於前揭時間、地點，甲○○前來索討其妻之債權之事
    實，惟否認有何傷害之行為，辯稱：並未欠款，當日係甲○○前來辦公室爭吵，
    伊請他出去，可能有推擠，但並未以花盆、摺椅打人，花盆係在二樓樓梯不小心
    碰到破掉，當時甲○○並未受傷等語。然查：前揭事實，業據告訴人甲○○於警
    訊時、偵查中以及本院審理時指述明確，經核與證人即當日處理員警吳道明於本
    院證稱：「：：去時告訴人在樓下，地點在二樓，到二樓，地上已清理過，有盆
    栽泥土的痕跡」、「：：我到時二樓地上已經掃過，花盆破的位置在二樓辦公室
    區位置，因還有很多塵土未清理，我們去處理時，他左手有紅腫，左手有塵土」
    等語之情節相符，堪信為真實，被告前揭辯詞，委不足採，此外，復有竹東榮民
    醫院診斷證明書、告訴人受傷照片三幀在卷足憑，是本案事證已臻明確，被告犯
    行堪予認定。
二、核被告所為係犯刑法第二百七十七條第一項普通傷害罪。爰審酌被告之品行、犯
    罪動機、目的、手段、所生危害及犯罪後猶否認犯行等一切情狀，量處如主文所
    示之刑，並諭知易科罰金之折算標準。
三、據上論斷，應依刑事訴訟法第二百九十九條第一項前段，刑法第二百七十七條第
    一項、第四十一條，罰金罰鍰提高標準條例第一條前段、第二條，判決如主文。
本案經檢察官黃仁宏到庭執行職務。
中      華  民      國    八十九    年      五      月      四      日
                                      台灣新竹地方法院刑事第二庭
                                          法      官    蘇    嘉    豐
右正本證明與原本無異。
如不服本判決，應於判決送達後十日內向本院提出上訴狀( 應附繕本 )，上訴於
臺灣高等法院。
                                          書  記  官    郭    廷    耀
中      華      民      國    八十九    年      五      月      四      日
附錄論罪科刑法條：刑法第二百七十七條第一項。
傷害人之身體健康者，處三年以下有期徒刑、拘役或一千元以下罰金。


司法院資訊處製作；財團法人民間司法改革基金會備份。
